臺灣高等法院臺中分院民事裁定
111年度抗字第230號

抗  告  人  游允誠  
相  對  人  劉尹涓  
            劉達元  
上列當事人間請求損害賠償等事件，抗告人聲請更正筆錄，對於
中華民國111年5月19日臺灣臺中地方法院110年度訴字第1956號
民事裁定，提起抗告，本院裁定如下
    主  文
抗告駁回。
抗告費用由抗告人負擔。 
    理  由
一、聲請及抗告意旨略以：
    抗告人聲請調閱原法院110年度訴字第1956號損害賠償事件
    （下稱系爭損害賠償事件）民國111年2月18日（誤載為20日
    ）言詞辯論期日（下稱系爭辯論期日）之錄音光碟，及該日
    之言詞辯論筆錄（下稱系爭筆錄），經比對後發現系爭筆錄
    有漏未記載之處（如附件），抗告人聲請法院更正系爭筆錄
    ，經原法院裁定駁回抗告人之聲請，惟系爭筆錄漏載之處影
    響抗告人權益，爰提起本件抗告，請求廢棄原裁定，並更正
    系爭筆錄如附件所載等語。
二、按民事訴訟法第213條第1、2項規定：「言詞辯論筆錄內，
    應記載辯論進行之要領，並將下列各款事項，記載明確：一
    、訴訟標的之捨棄、認諾及自認。二、證據之聲明或捨棄及
    對於違背訴訟程序規定之異議。三、依本法規定應記載筆錄
    之其他聲明或陳述。四、證人或鑑定人之陳述及勘驗所得之
    結果。五、不作裁判書附卷之裁判。六、裁判之宣示」、「
    除前項所列外，當事人所為重要聲明或陳述，及經曉諭而不
    為聲明或陳述之情形，審判長得命記載於筆錄」，同法第21
    6條第1、2規定：「筆錄或前條文書內所記第213條第1項第1
    款至第4款事項，應依聲請於法庭向關係人朗讀或令其閱覽
    ，並於筆錄內附記其事由」、「關係人對於筆錄所記有異議
    者，法院書記官得更正或補充之；如以異議為不當，應於筆
    錄內附記其異議」。次按民事訴訟法第213條第1項前段係規
    定，言詞辯論筆錄內，應記載辯論進行之要領，是言詞辯論
    筆錄除記載同項第1款至第6款及審判長依同條第2項命記載
    之事項外，僅需記載其要領，即記載言詞辯論經過之大概情
    形，尚無需將開庭之過程、在場者陳述之內容、其喜怒哀樂
    等一一詳細記載（最高法院102年度台抗字第967號裁定意旨
    參照）。
三、經查，抗告人固請求將系爭筆錄更正如附件所示，惟附件之
    內容業經抗告人於110年9月10日、111年1月24日所提出之民
    事準備㈠狀、民事辯論意旨㈠狀內已有記載（見系爭損害賠償
    事件卷第93、195頁），且相對人亦已於111年2月14日所提
    出之民事辯論意旨狀中為答辯（見系爭損害賠償事件卷第24
    1-242頁），兩造並於系爭辯論期日表示引用歷次書狀（見
    系爭損害賠償事件卷第250-251頁）等情，業經本院調閱系
    爭損害賠償事件卷宗核閱屬實。審酌附件之內容業經兩造於
    辯論期日及所提出之書狀互為攻防，抗告人於系爭辯論期日
    所為陳述，並非新主張或攻擊防禦方法，且言詞辯論筆錄除
    記載民事訴訟法第213條第1項第1款至第6款及審判長依同條
    第2項命記載之事項外，僅需記載其要領，即記載言詞辯論
    經過之大概情形，尚無需將在場者陳述之內容一一詳細記載
    ，相對人之訴訟代理人亦當庭表示無庸將其所述記載於系爭
    筆錄內，則抗告人請求將系爭辯論期日開庭過程、在場者陳
    述內容逐字記錄，核無必要，其請求更正系爭筆錄，於法未
    合，不應准許。原裁定駁回其聲請，並無不合，抗告意旨指
    摘原裁定不當，請求准予更正，為無理由，應予駁回。
四、綜上所述，本件抗告為無理由，爰裁定如主文。
中　　華　　民　　國　　111 　年　　6 　　月　　30　　日
              民事第二庭    審判長法　官  楊國精
　　　　　　　　　　　      　　  法　官  陳正禧
　　　　　　　　　　　      　　  法　官  李立傑
正本係照原本作成。
不得抗告。

                                  書記官  呂安茹
　　　　　　　　　　　　　　　　　 
中　　華　　民　　國　　111 　年　　6 　　月　　30　　日